【裁判字號】    99,裁,1954
【裁判日期】    990826
【裁判案由】    虛報進口貨物
【裁判全文】
最  高  行  政  法  院  裁  定
                                      99年度裁字第1954號
上  訴  人  雅德國際企業有限公司
代  表  人  甲○○
訴訟代理人  楊久弘律師
被 上訴 人  財政部基隆關稅局
代  表  人  蔡秋吉
上列當事人間虛報進口貨物事件，上訴人對於中華民國99年5月6
日臺北高等行政法院98年度訴字第2006號判決，提起上訴，本院
裁定如下：
    主  文
上訴駁回。
上訴審訴訟費用由上訴人負擔。
    理  由
一、按對於高等行政法院判決之上訴，非以其違背法令為理由，
    不得為之，行政訴訟法第242條定有明文。依同法第243條第
    1項規定，判決不適用法規或適用不當者，為違背法令；而
    判決有同條第2項所列各款情形之一者，為當然違背法令。
    是當事人對於高等行政法院判決上訴，如依行政訴訟法第24
    3條第1項規定，以高等行政法院判決有不適用法規或適用不
    當為理由時，其上訴狀或理由書應有具體之指摘，並揭示該
    法規之條項或其內容；若係成文法以外之法則，應揭示該法
    則之旨趣；倘為司法院解釋或本院之判例，則應揭示該判解
    之字號或其內容。如以行政訴訟法第243條第2項所列各款情
    形為理由時，其上訴狀或理由書，應揭示合於該條項各款之
    事實。上訴狀或理由書如未依此項方法表明，或其所表明者
    與上開法條規定不合時，即難認為已對高等行政法院判決之
    違背法令有具體之指摘，其上訴自難認為合法。
二、本件上訴人對於高等行政法院判決上訴，係略以：原審未調
    查上訴人為承攬貨運業者，並無法令要求上訴人負有查驗貨
    物義務，原審認上訴人有故意過失，未詳細說明理由，有不
    備理由之違反，違反經驗法則。又被上訴人處分書關於貨價
    之認定未說明理由，及被上訴人未就含芬諾克100%之農藥說
    明其如何換算美金為臺幣之匯率及計算式為何，又未就農藥
    葉枯唑部分說明如何換算本案濃度價格以及換算本案完稅價
    格，原判決有判決不備理由、理由矛盾及認定事實未依證據
    之違法。又本案上訴人於原審曾主張其受託運送貨物，其收
    費基準為每1材積35至45元新臺幣（下同）、每1公斤6元，
    以進口報單第AA/95/5410/0005號貨物重2,192公斤而言，上
    訴人僅收取運13,152元，另以進口報單第AA/95/5410/0006
    號貨物重554公斤而言，上訴人僅收取運3,324元，如此微薄
    之運費稱不上獲得任何利益，況且，上訴人之資本額僅50萬
    元，本案遭處罰鍰金額則高達3,376,972元，該裁罰顯有違
    反比例原則，原判決對上訴人上揭有利之主張，未予以調查
    ，亦未說明不採之理由，有判決不備理由之違法等語，為其
    理由。
三、本件上訴人對於高等行政法院判決上訴，雖以該判決有判決
    不備理由或理由矛盾及及認定事實未依證據之違背法令為由
    。茲核上訴人所陳上訴理由，或係重述其在原審業經主張而
    為原判決摒棄不採之陳詞，或係就原審取捨證據、認定事實
    之職權行使事項，任加指摘違誤，或係執其個人主觀歧異之
    法律見解，就原審所為論斷或駁斥其主張之理由，泛言原判
    決認定事實未依證據，並就原審已論斷者，泛言未論斷，或
    就原審所為論斷，泛言其論斷矛盾。而未具體表明原判決究
    竟有如何合於不適用法規或適用不當、或有行政訴訟法第24
    3條第2項所列各款之情形，尚難認為已對原判決之如何違背
    法令有具體之指摘。且縱原判決雖有未於判決中加以論斷者
    ，惟尚不影響於判決之結果，與所謂判決不備理由之違法情
    形亦不相當。況查原判決業已詳論：本案依財政部關稅總局
    驗估處（下稱驗估處）99年3月23日總驗一一字第099100045
    4號函核復，未申報之農藥因涉及虛報情事，上訴人未能提
    供交易資料佐證，故無法按關稅法第29條核估，亦無符合同
    法第31條至第34條規定之價格資料供參考，遂依關稅法第35
    條規定之原則核估。又農藥含芬諾克100%部分，其完稅價格
    係參據同貨名進口紀錄之申報價格，按其濃度依比例計算核
    估；另農藥葉枯唑BISMERTHIAZOL部分，則依驗估處調查案
    號00000000核定之同貨名農藥原體價格核估，原審法院核無
    違誤。又依海關緝私條例第37條第1項、第3項轉依第36條第
    1項、第3項規定，應處貨價1倍至3倍之罰鍰，併沒入貨物。
    經查本案係上訴人於5年內再犯同條例同一規定之行為（第1
    次為被上訴人95年第09501329號處分，95年10月3日確定）
    ，被上訴人爰依同條例第45條規定，加重罰鍰2分之1，實已
    考量本案具體案情及涉案上訴人過去違規紀錄，並為執行海
    關查緝法令及杜絕管制物品不法輸入，危害國家社會經濟之
    行政目的所必要，核無違反行政罰法第18條規定及比例原則
    等情。要難謂原判決有判決不備理由之違法。是依首揭說明
    ，應認其上訴為不合法。
四、據上論結，本件上訴為不合法。依行政訴訟法第249條第1項
    前段、第104條、民事訴訟法第95條、第78條，裁定如主文
    。
中    華    民    國    99    年    8     月    26    日
                    最高行政法院第六庭
                        審判長法官  吳  明  鴻
                              法官  林  茂  權
                              法官  侯  東  昇
                              法官  劉  介  中
                              法官  黃  秋  鴻

以  上  正  本  證  明  與  原  本  無  異
中    華    民    國    99    年    8     月    27    日
                              書記官  王  福  瀛

司法院資訊處製作；財團法人民間司法改革基金會備份。
